# 请教陈版主，关于未决诉讼的问题。

提问人：chenxin101155 时间：2021-08-21 14:33:08
A公司为一家广告公司。 2016 年与B公司交易，发布B公司广告， 2016 年年审获取了广告排期，合同以及询证函回函相符，确定了收入，B公司也全额付款。
2021 年 3 月B公司起诉A公司， 6 月 30 日未判决，在 7 月份一审判决B公司胜诉，A公司需要退回B公司广告费金额以及利息。一审判决书还未获取，现在不清楚具体败诉原因。
请问陈版主，这种情况在 630 报告中，做未决诉讼和营业外支出合适吗？还是需要对之前确定的收入进行处理？

回答人：chenyiwei
还是建议先把相关的事实背景搞清楚，以及获得律师的法律意见，如果已作出一审判决的，应获取判决书，在此基础上判断当时确认收入有无充分依据，是否属于前期差错等。